最高法院刑事判決　　　　　　　　　 111年度台上字第3418號
上　訴　人　趙逸峰


上列上訴人因違反毒品危害防制條例等罪案件，不服臺灣高等法
院高雄分院中華民國111年4月7日第二審判決（111年度上訴字第
39號，起訴案號：臺灣高雄地方檢察署110年度偵字第7053、942
3號），提起上訴，本院判決如下：
    主  文
上訴駁回。
    理  由
按刑事訴訟法第377 條規定：上訴於第三審法院，非以判決違背
法令為理由，不得為之。是提起第三審上訴，應以原判決違背法
令為理由，係屬法定要件。如果上訴理由書狀並未依據卷內訴訟
資料，具體指摘原判決不適用何種法則或如何適用不當，或所指
摘原判決違法情事，顯與法律規定得為第三審上訴理由之違法情
形，不相適合時，均應認其上訴為違背法律上之程式，予以駁回
。  
查：
本件原判決維持第一審論處上訴人趙逸峰依修正前毒品危害防
  制條例（下稱毒品條例）第4條第2項之販賣第二級毒品共2 罪
  刑及共同販賣第二級毒品罪刑（均累犯，依序處有期徒刑7年6
  月、7年8月、7年8月，定應執行有期徒刑8年2月），並為沒收
  （追徵）宣告之判決，駁回上訴人在第二審之上訴，已綜合卷
  內所有證據資料及調查證據之結果，敘明認定上訴人有原判決
  事實欄一所載，販賣第二級毒品甲基安非他命予方順炫2 次，
  以及與方順炫共同販賣甲基安非他命予羅淑華1 次等犯行之得
  心證理由。並對於上訴人否認犯罪，辯稱：原判決附表（下稱
  附表）二編號1、2的通話內容都是我與方順炫在討論他機車電
  瓶壞掉的事情而已，跟毒品交易無關，而且我與方順炫住在鳳
  松路42號同一棟房子內，根本不需要跑到超商交易，方順炫之
  證詞不實在；附表二編號3 的通話內容只是我同事羅淑華要還
  我錢，我賣一個護腰給羅淑華，我請方順炫過去幫我拿錢，但
  也沒有收到錢，並沒有交易毒品，方順炫向我借錢沒有還我，
  之前方順炫還偷我女友簡暄庭的電瓶，可能因為這樣才誣指我
  販毒等語，以及其原審辯護人為其辯護稱：附表二編號1至3所
  示各次通話內容中，未有毒品交易之暗語或約定，亦無可識別
  毒品種類之用語存在，且上訴人過去並無販賣第二級毒品之前
  案紀錄，依本院104年度台上字第3435號、107年度台上字第46
  號、109 年度台上字第2638號判決意旨，附表二所示各次通訊
  監察譯文尚不足以作為方順炫、羅淑華證述之補強證據，且羅
  淑華、方順炫就附表一編號3 所示會面有無交付羅淑華對上訴
  人之欠款新臺幣3,000元乙節，2人所述明顯相左，上訴人該時
  租屋處房東李佩芳的配偶叫做「明仔」，「明仔」機車電瓶有
  壞掉過，此外，方順炫於民國109年6月間曾偷換上訴人該時同
  居女友簡暄庭停放於租屋處1 樓之機車電瓶，上訴人與方順炫
  如附表二編號1、2所示通話內容是其2 人在討論機車電瓶之事
  並非購毒等語，如何認為均不可採等情，詳予指駁。
經核原判決之採證認事並無違反經驗法則、論理法則，亦無任
  意推定犯罪事實、違背證據法則、判決理由不備、理由矛盾或
  不適用法則、適用法則不當之違誤；且本件之科刑及酌定執行
  刑，並未逾法定刑度，亦無濫用量刑職權之情事，自難率指為
  違法。
再：
㈠購買毒品者稱其係向某人購買毒品之供述，固須補強證據以擔
  保其供述之真實性；然此所謂補強證據，並非以證明犯罪構成
  要件之全部事實為必要，倘得以佐證購買毒品者之證言非屬虛
  構，能予保障所陳述事實之真實性，即已充足，且得據以佐證
  者，雖非直接可以推斷該被告之犯罪，但以此項證據與購買毒
  品者之陳述為綜合判斷，若足以認定犯罪事實者，仍不得謂非
  補強證據。又一般合法物品之交易，買賣雙方於電話聯繫之間
  ，固會就標的物、價金、交付方式等事項為約定；然有關毒品
  之交易，誠難期待買賣雙方以同樣標準為聯繫，尤其，在現行
  通訊監察制度之下，若於通話間言明具體之標的物或以暗語代
  之，無異自曝於被查獲之風險中。再者，關於毒品之買賣，其
  以電話聯繫交易者，買賣雙方多係相識之人，其等或僅粗略表
  明見面時、地，甚或僅以電話鈴聲加上來電顯示作為提醒即足
  。是並非不得依通聯之情形及通話內容之真意，作為判斷可否
  採為買賣雙方所供述交易情節之佐證。原判決以附表二所示之
  上訴人與方順炫、羅淑華間之通訊監察譯文，作為方順炫、羅
  淑華不利上訴人證詞之補強證據，於法並無不合。
㈡刑事訴訟法第379 條第10款固規定，依本法應於審判期日調查
  之證據而未予調查者，其判決當然違背法令。但應行調查之證
  據範圍，在同法並未定有明文，該項證據，自係指第二審審判
  中已存在之證據，且與待證事實有重要關係，在客觀上認為應
  行調查者而言。原判決關於辯護人聲請傳喚李佩芳、簡暄庭為
  證人乙節，業已說明如何認定附表二編號1、2所示通話內容係
  毒品交易聯繫過程，核與機車電瓶毫無關聯，並無必要傳喚李
  佩芳、簡暄庭調查「明仔」之機車電瓶曾損壞、簡暄庭之機車
  電瓶曾遭方順炫偷換等旨（見原判決第10至11頁），即無調查
  證據職責未盡、理由不備之違誤。
上訴人之上訴意旨並未依據卷內訴訟資料，具體指摘原判決有
  何違背法令之情形，仍執陳詞，指稱：通訊監察譯文中並無任
  何毒品交易之暗語，且房東李佩芳及上訴人女友簡暄庭可證明
  確係在討論電瓶，原審卻不予調查，而方順炫、羅淑華與上訴
  人係對立關係，羅淑華更有金錢糾紛，其等之證詞不可採，上
  訴人縱有多次施用甲基安非他命，亦不當然有販賣之意圖，原
  審有調查證據職責未盡之違法等語，僅就原審採證認事適法職
  權行使及原判決已明白論斷之事項，再為爭執，核與法律規定
  得為第三審上訴理由之違法情形不相適合。
綜上，應認上訴人之上訴為違背法律上之程式，予以駁回。
據上論結，應依刑事訴訟法第395條前段，判決如主文。
中    華    民    國   111    年    8     月    4     日
                  刑事第四庭審判長法  官  林  立  華  
                                  法  官  謝  靜  恒  
                                  法  官  林  瑞  斌  
                                  法  官  王  敏  慧  
                                  法  官  李  麗  珠  
本件正本證明與原本無異
                                  書記官
中    華    民    國   111    年    8     月    9     日